臺灣高等法院民事判決　　　　　　　　　　　　　　　九十三年度再易字第七０號
　　再審原　告　乙○○
　　　　　　　　丁○○
　　　　　　　　丙○○
　　共　　　同
　　訴訟代理人　蔣文正律師
　　再審被　告　甲○○○○○○.
右當事人間，因損害賠償事件，再審原告對於中華民國九十三年四月六日本院九十二
年度上易字第一○七二號確定判決，提起再審之訴，本院判決如左：
    主      文
再審之訴駁回。
再審訴訟費用由再審原告負擔。
    事實及理由
一、再審原告起訴主張：再審被告向東田洋實業股份有限公司所購買之燙髮器，係侵
    害再審原告新型第一二七六九○號專利權之燙髮器，未經再審原告之同意，擅自
    於其所經營之「巨星剪燙北一店」使用，致再審原告受有損害；原確定判決竟以
    再審被告購買、使用侵害再審原告專利權之燙髮器，無侵害再審原告新型專利權
    之故意過失，自不生賠償損害為其論據，而為再審原告敗訴之判決。惟查專利法
    第一百零五條準用同法第八十八條規定，侵害新型專利權，所生損害賠償不以故
    意過失為限，原確定判決，有民事訴訟法第四百九十六條第一項第一款「適用法
    規顯有錯誤」之再審事由；為此，提起本件再審之訴，求為 (一)本院九十二年
    度上易字第一○七二號確定判決廢棄。(二)再審被告應給付再審原告新臺幣五十
    萬元並自起訴狀繕本送達翌日起至清償日止，按週年利率百分之五計算之利息。
    (三)再審被告不得使用相同於再審原告新型第一二七六九○號「燙髮器」專利之
    物品。(四)再審及前審之訴訟費用由再審被告負擔。
二、按：再審之訴顯無再審理由者，得不經言詞辯論，以判決駁回之。民事訴訟法第
    五百零二條第二項定有明文。經查本件再審原告主張再審被告向東田洋實業股份
    有限公司所購買之燙髮器，係侵害再審原告新型第一二七六九○號專利權之燙髮
    器，未經再審原告之同意，擅自於其所經營之「巨星剪燙北一店」使用，致再審
    原告受有損害；經查：發明專利權受侵害時，專利權人得請求賠償損害，並得請
    求排除其侵害，有侵害之虞者得請求防止之，專利法第八十八條第一項定有明文
    ，此項規定，於新型專利準用之，同法第一百零五條亦有明文；惟查新型受侵害
    時，得請求賠償，並得請求排除其侵害，有侵害之虞者得請求防止之，應指同法
    第一百二十五條、第一百二十八條所規定之未經新型專利權人同意製造該物品、
    明知為未經新型專利權人同意所製造之物品而販賣、或意圖販賣而陳列、或意圖
    販賣而自國外進口等之行為，致侵害其專利權者而言。而本件再審被告係向東田
    洋實業股份有限公司購買燙髮器，於其所經營之「巨星剪燙北一店」使用，該燙
    髮器雖經鑑定落入申請案號00000000號「燙髮器」 (新型一二七六九○
    號專利權)之申請專利範圍，惟係再審被告向東田洋實業股份有限公司購買、於
    其所經營之「巨星剪燙北一店」使用，為原確定判決所確定之事實，該燙髮器並
    非再審被告所製造、亦無意圖販賣而陳列、或意圖販賣自國外進口等之侵權行為
    ，再審被告自不負損害賠償責任，原確定判決並無「適用法規顯有錯誤」之情事
    ，再審原告提起本件再審之訴，顯無再審理由。依首揭法條規定，不經言詞辯論
    ，應以判決駁回之。
據上論結，本件再審之訴，顯無再審理由，爰判決如主文。
中　　　華　　　民　　　國　　九十三　　年　　　五　　　月　　 十三 　　日
                                    民事第六庭
                                        審判長法  官  林　丁　寶
                                              法  官  林　恩　山
                                              法  官  陳　博  享
正本係照原本作成。
不得上訴。
中　　　華　　　民　　　國　　九十三　　年　　　五　　　月　　 十四 　　日
　　　　　　　　　　　　　　　　　　　　　　　書記官  鄭　靜　如
